臺灣高雄地方法院刑事判決　　　　　　　　　　　　　九十一年度訴字第九四二號
　　公　訴　人　臺灣高雄地方法院檢察署檢察官
　　被　　　告　甲○○
右列被告因違反毒品危害防制條例案件，經檢察官提起公訴（九十一年度毒偵緝字第
八０號），本院判決如左：
    主  文
甲○○連續施用第一級毒品，處有期徒刑捌月。又連續施用第二級毒品，處有期徒刑
陸月。應執行有期徒刑壹年。
    事  實
一、甲○○前於民國九十年間因犯施用毒品案件，經臺灣高雄地方法院檢察署檢察官
    （以下簡稱高雄地檢署檢察官）聲請本院以九十年度毒聲字第八六七號裁定送勒
    戒處所觀察、勒戒後，以其無繼續施用毒品傾向，由該署檢察官於九十年二月二
    十一日以九十年度毒偵字第八七二號不起訴處分在案。詎其仍不知戒絕悔改，又
    各別基於施用第一級毒品海洛因、第二級毒品安非他命之概括犯意，自九十年五
    月間起至九十一年二月十九日止，在高雄縣大寮鄉友人住處等地，將第一級毒品
    海洛因粉末攙入香菸內，第二級毒品安非他命置放在玻璃球吸食器內燒烤等方式
    ，分別連續施用第一級毒品海洛因及第二級毒品安非他命多次。嗣於九十年（起
    訴屬誤載為九十一年）六月五日因另犯竊盜案件為警查獲，經移送高雄地檢署檢
    察官訊畢後，於當日十六時四十分許對其採尿送驗發現，後經該署檢察官聲請本
    院以九十年度毒聲字第四七一０號裁定送勒戒處所觀察、勒戒，於九十一年二月
    十九日入所時，經勒戒所人員再對其採集尿液送驗仍檢出嗎啡及甲基安非他命陽
    性反應，因認有繼續施用毒品傾向，經本院以九十一年毒聲字第一二五七號裁定
    令入戒治處所施以強制戒治。
二、案經臺灣高雄地方法院檢察署檢察官自動檢舉簽分偵查起訴。
    理  由
一、右揭事實，業據被告甲○○於本院審理時坦白承認，且其於九十年六月五日及九
    十一年二月十九日二次所採集之尿液，經送驗結果，確實均檢出嗎啡及甲基安非
    他命陽性反應，亦有台灣檢驗科技股份有限公司九十年六月十五日編號ＫＺ00
    000000000濫用藥物尿液檢驗報告及臺灣高雄看守所附設勒戒處所受勒
    戒人尿液檢驗結果報告表各一份在卷可稽，被告自白應與事實相符，堪以採信，
    其自九十年五月間起至九十一年二月十九日入所觀察勒戒前，連續施用海洛因、
    安非他命犯行，洵堪認定。次查，被告前於九十年間因犯施用毒品案件，經高雄
    地檢署檢察官聲請本院以九十年度毒聲字第八六七號裁定送勒戒處所觀察、勒戒
    後，以其無繼續施用毒品之傾向，由該署檢察官於九十年二月二十一日以九十年
    度毒偵字第八七二號不起訴處分在案等事實，有上開不起訴處分書、台灣高等法
    院被告全國前案紀錄表、臺灣高雄地方法院檢察署刑案資料查註紀錄表各一份在
    卷可稽，其因再犯前揭施用毒品犯行，經高雄地檢署檢察官再聲請本院以九十年
    度毒聲字第四七一０號裁定送勒戒處所觀察、勒戒後，認有繼續施用毒品傾向，
    經本院以九十一年毒聲字第一二五七號裁定令入戒治處所施以強制戒治等情，亦
    有各該裁定書、臺灣高雄看守所附設勒戒處所九十一年三月一日高所坤戒勒字第
    三二一號函附「有繼續施用毒品傾向證明書」一紙在卷可憑。從而，被告前因施
    用毒品案件經觀察勒戒，由檢察官為不起訴處分後，五年以內再犯上開施用海洛
    因、安非他命犯行，事證明確，應依法予以論罪科刑。
二、查海洛因、安非他命分係毒品危害防制條例第二條第二項所稱之第一、二級毒品
    ，均不得持有、施用。次按犯毒品危害防制條例第十條之施用第一級、第二級毒
    品罪者，檢察官應先將被告送勒戒處所觀察、勒戒，經觀察、勒戒後，認無繼續
    施用毒品傾向者，由檢察官為不起訴處分裁定。依此為不起訴處分後，五年內再
    犯第十條之施用毒品罪者，經觀察、勒戒後，認有繼續施用毒品之傾向，則不適
    用前開規定，而應依一般刑事訴訟程序予以起訴論罪科刑，此觀諸毒品危害防制
    條例第二十條第一項、第二項前段、第三項前段規定可明。本件被告前既已因施
    用毒品案件，經觀察、勒戒後認無繼續施用毒品傾向，由檢察官不起訴處分在案
    ，其於該不起訴處分後五年內再犯前揭施用海洛因、安非他命犯行，再經觀察、
    勒戒後，認有繼續施用毒品之傾向，依前所述，即應依法予以論罪科刑。故核被
    告所為，各係犯毒品危害防制條例第十條第一項之施用第一級毒品罪及同條第二
    項之施用第二級毒品罪。其各別先後多次施用海洛因、安非他命之數行為，均時
    間緊接，且反覆為之，所犯又各係同一罪名之罪，顯均係基於概括犯意為之，均
    應依連續犯規定論以一罪，並各加重其刑。至被告多次持有海洛因、安非他命行
    為，亦各係基於概括之犯意為之，本亦均應以連續持有論，惟其持有後進而施用
    ，其持有之低度行為，應被施用之高度行為所吸收，均不另論其持有毒品罪。又
    被告所犯施用第一級毒品罪及施用第二級毒品罪二罪之間，犯意各別，行為互殊
    ，應分論併罰。審酌被告因施用毒品，經檢察官依初次勒戒、觀察結果，以無繼
    續施用傾向為不起訴處分後，仍未能戒絕毒品，再犯相同之罪，戒毒悔改之意顯
    然不堅，有入監矯治必要，惟念其施用毒品乃自戕一己之身體健康，尚未害及他
    人，且其犯後已坦承犯行，態度良好等一切情狀，就其所犯上開二罪分別量處如
    主文所示之刑，並定其應執行刑。
三、末按公訴人雖僅就被告於九十年六月五日採尿前之施用海洛因、安非他命一次犯
    行起訴，餘者未於起訴書內敘及，但連續犯為裁判上一罪，檢察官就犯罪事實一
    部起訴者，依刑事訴訟法第二百六十七條規定，其效力及於全部，故法院自屬有
    權一併審理。附此敘明。
據上論斷，應依刑事訴訟法第二百九十九條第一項前段，毒品危害防制條例第十條第
一項、第二項、第二十條第三項，刑法第十一條前段、第五十六條、第五十一條第五
款，判決如主文。
中      華民      國    九十一    年      四      月    二十九    日
                                台灣高雄地方法院刑事庭
                                      法  官  陳淑卿
右正本證明與原本無異。
如不服本判決，應於判決送達後十日內，向本院提出上訴狀。
                                      書記官  陳朝宗
中      華      民      國    九十一    年      四      月    二十九    日
附錄本案論罪科刑法條：
毒品危害防制條例第十條：
施用第一級毒品者，處六月以上五年以下有期徒刑。
施用第二級毒品者，處三年以下有期徒刑。
